【裁判字號】    88,訴,281
【裁判日期】    900321
【裁判案由】    毒品危害防制條例
【裁判全文】
臺灣臺南地方法院刑事判決                          八十八年度訴字第二八一號
    公  訴  人  臺灣台南地方法院檢察署檢察官
    被      告  己○○
    指定辯護人  本院公設辯護人  乙○○
右列被告因違反毒品危害防制條例案件，經檢察官提起公訴 (八十七年度偵字第七四
五八號、八十七年度偵字第七九五四號、八十七年度偵字第八○二六號、八十七年度
偵字第一二七一五號)，本院判決如左：
    主  文
己○○共同連續販賣第二級毒品，處有期徒刑參年拾月。販賣第二級毒品所得新台幣
壹拾肆萬肆仟元，應予沒收，如全部或一部無法沒收時，應以其財產抵償之。
扣案安非他命壹包（含袋重約壹點捌公克）沒收並銷燬之。
    事  實
一、己○○與綽號「世子」（又稱「啟文」）之不詳姓名成年男子共同基於意圖營利
    之概括犯意，於民國八十七年一月間，連續四十幾次在其二人同居之台南市○○
    路○段二十二號三樓三○二室，以每小包新台幣（下同）三千元至五千元之價格
    ，販賣安非他命予梁博盛。其交易方式為：由梁博盛先以（○六）000000
    0號電話（即上址電話）與「世子」聯絡交易時間及數量後，至前開處所，由己○○將裝於香菸盒內之安非他命交付梁博盛，梁博盛再將價金放於香煙盒內交由
    己○○持交「世子」或由「世子」向梁博盛收取。嗣梁博盛於八十七年五月二十
    八日因涉嫌施用及販賣安非他命經警查獲，供出曾向己○○購買安非他命，經警
    循線於同日二十時五十分許在上址查獲己○○。己○○復賡續前揭意圖營利之概
    括犯意，並與戊○○（另行審結）基於共同犯意，自八十七年六月初某日起，至
    八十七年七月三日十八時許止，每隔三天至五天，連續多次在台南縣永康市○○
    路「芳霖超商」、同路五三０號某豆花店、台南市○○路「小北五金行」等處，
    以每包四千元或五千元不等之價格，販賣安非他命予甲○○。嗣甲○○於八十七
    年七月八日二十三時許經警查獲供出上情，並以己○○、戊○○所共同使用之0
    000000000號行動電話聯繫己○○，表示欲購買五千元安非他命，經己○○指示於台南縣永康市○○路五三○號豆花店前交易，翌（十）日凌晨零時十
    八分許，己○○、戊○○依約前往上址欲販賣安非他命予甲○○時經警當場查獲
    ，並扣得安非他命一包（含袋重約一點八公克）。己○○嗣於警訊中供出安非他
    命來源，因而破獲丁○○、丙○○（均已審結）共同販賣安非他命。
二、案經台南市警察局第二分局、第六分局報請暨嘉義市警察局第二分局報請台灣嘉
    義地方法院檢察署檢察官呈請台灣高等法院台南分院檢察署檢察長令轉台灣台南
    地方法院檢察署檢察官偵查起訴。
    理  由
一、右揭犯罪事實，業據被告己○○於本院審理時坦承不諱，核與證人梁博盛、甲○○分別於警訊中之陳述（見卷附嘉義市警察局第二分局八十七年五月二十八日訊
    問筆錄、八十七年七月九日訊問筆錄），且有安非他命一包（含袋重約一點八公
    克）扣案可資佐證。足見被告有營利之意圖及販賣之事實。綜上所述，被告自白
    核與事實相符，本件事證明確，其犯行堪以認定。
二、按毒品危害防制條例於八十六年十月三十日經立法院通過並經總統公布施行，將
    安非他命列為第二級毒品，核被告意圖營利販賣安非他命，所為係犯毒品危害防
    制條例第四條第二項之販賣第二級毒品安非他命罪。被告與戊○○及不詳年籍之
    成年男子「世子」間，各有犯意聯絡，行為分擔，應論以共同正犯。被告多次販
    賣安非他命之犯行，時間密接，手段相同，並觸犯同一罪名，顯係基於概括犯意
    為之，為連續犯，應依刑法第五十六條規定以一罪論，惟除法定最重無期徒刑，
    依刑法第六十五條第一項之規定，不得加重外，餘均予加重刑。又被告犯販賣毒
    品罪，於另案警訊及偵查中及本院審時均供出毒品來源，而破獲毒販丁○○，有
    警訊筆錄、偵查筆錄、本院訊問及審判筆錄及台灣台南地方法院檢察署八十七年
    度偵字第七四五八、七九五四、八○二六、一二七一五號起訴書在卷可憑，依毒
    品危害防制條例第十七條之規定減輕其刑。爰審酌被告為謀私利，販賣毒品安非
    他命，嚴重戕害國民身心健康，對社會善良風俗及安寧秩序損害非輕，並參酌其
    販賣之次數及數量尚微，所生危害，犯後坦承犯行態度良好等一切情狀，量處如
    主文所示之刑，以資懲儆。被告販賣第二級毒品所得三千元（以證人梁博盛於警
    訊中證四十幾次，每次三千元至五千元；證人甲○○於警訊所證每隔三天至五天
    一次（八十七年六月初某日起至同年七月三日止，即六次）每次四千至五千元之
    最低額計算，即四十次乘三千元共十二萬元，加六次乘四千元共二萬四千元，二
    者總共十四萬四千元），依法應予沒收，如全部或一部無法沒收時，應追徵其價
    額，或以其財產抵償之。扣案安非他命一包（含袋重約一點八公克），應依毒品
    危害防制條例第十八條第一項前段沒收並銷燬之。
據上論斷，應依刑事訴訟法第二百九十九條第一項前段，毒品危害防治條例第四條第
二項、第十七條、第十九條第一項、第十八條第一項前段，刑法第十一條前段、第二
十八條、第五十六條、第六十五條第一項，判決如主文。
本案經檢察官陳昆廷到庭執行職務
中      華      民      國      九十      年      三     月    二十一   日
                              臺灣臺南地方法院刑事第一庭
                                  法  官  謝  瑞  龍
如不服本判決應於送達後十日內向本院提出上訴狀
附錄本案論罪科刑法條全文：
毒品危害防治條例第四條第二項
  製造、運輸、販賣第二級毒品者，處無期徒刑或七年以上有期徒刑，得併科新臺幣
  七百萬元以下罰金。


司法院資訊處製作；財團法人民間司法改革基金會備份。
